臺灣高等法院刑事裁定
111年度聲字第786號
聲  請  人  臺灣高等檢察署檢察官
受  刑  人  游禎有


                （現於法務部○○○○○○○○○○○執行）
上列聲請人因受刑人數罪併罰有二裁判以上，聲請定其應執行之
刑（聲請案號：臺灣高等檢察署111年度執聲字第275號），本院
裁定如下：
    主  文
游禎有犯如附表所示各罪所處之刑，應執行有期徒刑貳拾伍年。
    理  由
一、聲請意旨略以：受刑人游禎有（下稱受刑人）因違反毒品危
    害防制條例等數罪，先後經判決確定如附表所示（聲請書附
    表編號3所示宣告刑、編號4所示犯罪日期，均應更正為如本
    裁定附表所示），應依刑法第53條、第51條第5款規定，定
    其應執行之刑，爰依刑事訴訟法第477條第1項之規定聲請裁
    定等語。
二、按數罪併罰，有二裁判以上，依第51條之規定，定其應執行
    之刑；數罪併罰，分別宣告其罪之刑，宣告多數有期徒刑者
    ，於各刑中之最長期以上，各刑合併之刑期以下，定其刑期
    ，但不得逾30年，刑法第53條及第51條第5款定有明文。
三、經查，受刑人因違反毒品危害防制條例等案件，經法院先後
    判處如附表所示之刑（其中附表編號1至3所示之罪，前經臺
    灣桃園地方法院104年度訴字第918號判決應執行有期徒刑12
    年6月，由本院106年度上訴字第1935號判決駁回上訴，上訴
    由最高法院107年度台上字第2609號判決駁回上訴；附表編
    號4至6部分，前經本院109年度上訴字第110號判決應執行有
    期徒刑16年6月，上訴由最高法院109年度台上字第3564號判
    決駁回上訴），均確定在案，且附表編號2至6所示之罪，其
    犯罪時間在附表編號1所示判決確定日前所犯，而本院為本
    件最後事實審法院等情，有各刑事判決書、本院被告前案紀
    錄表可稽。本院審核認聲請為正當，且受刑人亦經本院通知
    後以書面陳述意見到院，爰審酌被告所犯附表各罪均為販賣
    毒品罪之罪質重複性，與整體可非難性，定其應執行之刑如
    主文所示。
據上論斷，應依刑事訴訟法第477條第1項，刑法第53條、第51條
第5款，裁定如主文。
中　　華　　民　　國　　111 　年　　3 　　月　　31　　日
                  刑事第二十二庭審判長法　官  王美玲
                                      法　官  陳銘壎
                                      法　官  汪怡君
以上正本證明與原本無異。
如不服本裁定，應於收受送達後五日內向本院提出抗告狀。
                                      書記官  高妤瑄
中　　華　　民　　國　　111 　年　　4 　　月　　6 　　日

附表：（臺灣桃園地方檢察署，下稱桃園地檢）　　　　
編號          1         2         3 罪名  毒品危害防制條例 毒品危害防制條例 毒品危害防制條例 宣告刑  有期徒刑2年8月 （共35罪） 有期徒刑2年10月 （共3罪） 有期徒刑1年4月 犯罪日期  103/5/30（3罪） 103/5/31（7罪） 103/6/1（5罪） 103/6/2（4罪） 103/6/3（10罪） 103/5/29（4罪） 103/6/4（1罪） 103/6/5（1罪） 103/6/4（2罪） 103/6/2（1罪） 104年1月間某日 偵查機關年度案號  桃園地檢104年度偵字第5989、3971、24343號 桃園地檢104年度偵字第5989、3971、24343號 桃園地檢104年度偵字第5989、3971、24343號 最 後 事 實 審 法院 臺灣高等法院 臺灣高等法院 臺灣高等法院  案號 106年度上訴字第1935號 106年度上訴字第1935號 106年度上訴字第1935號  判決 日期 106年10月25日 106年10月25日 106年10月25日 確 定 判 決 法院 最高法院 最高法院 最高法院  案號 107年度台上字第2609號 107年度台上字第2609號 107年度台上字第2609號  確定 日期 107年8月16日 107年8月16日 107年8月16日     備註  桃園地檢107年度執字第12872號 桃園地檢107年度執字第12872號 桃園地檢107年度執字第12872號   編號1至3部分，經臺灣桃園地方法院104年度訴字第918號判決應執行有期徒刑12年6月。   
編號          4         5         6 罪名  毒品危害防制條例 毒品危害防制條例 毒品危害防制條例 宣告刑  有期徒刑3年10月 （共70罪） 有期徒刑1年10月 有期徒刑4年 （共7罪） 犯罪日期  107/5/8（1罪） 107/5/9（2罪） 107/5/10（2罪） 107/5/11（1罪） 107/5/12（1罪） 107/5/13（4罪） 107/5/14（2罪） 107/5/15（1罪） 107/5/16（4罪） 107/5/17（4罪） 107/5/18（1罪） 107/5/28（3罪） 107/5/29（4罪） 107/5/30（1罪） 107/6/3（1罪） 107/6/4（1罪） 107/6/5（2罪） 107/6/6（1罪） 107/6/7（1罪） 107/6/8（3罪） 107/6/9（1罪） 107/6/10（5罪） 107/6/25（2罪） 107/6/26（2罪） 107/6/27（3罪） 107/6/28（1罪） 107/6/29（2罪） 107/7/2（1罪） 107/7/3（8罪） 107/7/4（2罪） 107/7/6（2罪） 107/7/7（1罪） 107/7/9 107/5/11（1罪） 107/5/15（1罪） 107/6/10（1罪） 107/5/13（1罪） 107/5/18（1罪） 107/6/4（1罪） 107/5/30（1罪） 偵查機關年度案號  桃園地檢107年度偵字第18438、18494、26170號 桃園地檢107年度偵字第18438、18494、26170號 桃園地檢107年度偵字第18438、18494、26170號 最 後 事 實 審 法院 臺灣高等法院 臺灣高等法院 臺灣高等法院  案號 109年度上訴字第110號 109年度上訴字第110號 109年度上訴字第110號  判決 日期 109年5月12日 109年5月12日 109年5月12日 確 定 判 決 法院 最高法院 最高法院 最高法院  案號 109年度台上字第3564號 109年度台上字第3564號 109年度台上字第3564號  確定 日期 109年8月26日 109年8月26日 109年8月26日    備註  桃園地檢110年度執字第11533號 桃園地檢110年度執字第11533號 桃園地檢110年度執字第11533號   編號4至6部分，經本院109年度上訴字第110號判決應執行有期徒刑16年6月。